臺灣板橋地方法院民事判決　九十年度簡上字第三四四號
　　上　訴　人　乙○○
　　　　　　　　丙○○
　　被 上 訴人　甲○○
右當事人間請求返還租賃房屋等事件，上訴人對於中華民國九十年十月十五日本院板
橋簡易庭九十年度板簡字第一六三七號第一審簡易判決提起上訴，請求就免為假執行
部分，先為辯論，本院判決如左：
    主      文
上訴駁回。
原判決所命之給付，上訴人如於假執行程序實施前，以新臺幣陸拾貳萬貳仟肆佰元為
被上訴人預供擔保，得免為假執行。
    事      實
甲、上訴人方面：
一、聲明：
    （一）原判決關於假執行之部分廢棄。
    （二）如受不利之判決，願供擔保，請准宣告免為假執行。
二、陳述：除與原判決記載相同者，茲引用之外，補稱：
    （一）原審九十年度板簡字第一六三七號宣示判決筆錄第三項固宣示被上訴人勝
          訴部分得假執行，並經被上訴人於民國九十年十一月十五日就判決主文第
          一項關於命上訴人遷讓門牌號碼臺北縣土城市○○路○段二○八號一、二
          樓房屋及主文第二項上訴人應自九十年七月十六日起按月連帶給付被上訴
          人新臺幣（下同）七萬元中，已到期部分二十八萬元，聲請強制執行，經
          鈞院民事執行處於九十年十一月二十日以九十年度民執公字第二一二七四
          號函分別扣押上訴人丙○○在訴外人台灣中小企業銀行土城分行、上訴人
          廖正在訴外人華南商業銀行板橋分行土城辦事處之存款，另訂九十一年
          三月七日上午九時五十分強制執行原審宣示判決筆錄主文第一項所載命上
          訴人遷讓系爭房屋部分。
    （二）惟查被上訴人請求遷讓系爭房屋之本案請求部分，尚有爭執，如於本案判
          決確定前即由被上訴人假執行完畢，則上訴人因假執行恐受不能回復之損
          害，上訴人願於假執行程序實施前，預供擔保，請准免為假執行。
三、證據：除援用第一審所提證據外，補提九十年十二月十四日九十年度民執公字第
    二一二七四號函影本一件、九十一年一月六日九十年度民執公字第二一二七四號
    函影本二件。
乙、被上訴人方面：
一、聲明：駁回上訴人關於假執行部分之上訴。
二、陳述：除與原判決記載相同者，茲引用之外，補稱：
    原審已判決被上訴人勝訴，並得假執行，上訴人於判決確定前不為執行，恐受難
    於計算之損害，故上訴人已聲請鈞院民事執行處假執行，並訂九十一年三月七日
    執行遷讓系爭房屋。
三、證據：除援用第一審所提證據外，補提建物登記謄本一件、回執二件。
丙、本院依職權調閱本院九十年度民執公字第二一二七四號返還房屋等強制執行案卷
    。
    理      由
一、按就民事訴訟法第四百二十七條第二項訴訟所為被告敗訴之判決，法院應依職權
    宣告假執行，民事訴訟法第三百八十九條第一項第三款定有明文。次按法院得宣
    告准被告於假執行程序實施前預供擔保，而免為假執行；又第二審應依聲請，就
    關於假執行之上訴，先為辯論及裁判，同法第三百九十二條、第四百五十五條亦
    分別定有明文。而民事訴訟法第三百九十二條規定之假執行程序實施前，係指執
    行法院對債務人強制其履行之行為以前而言，其情形應分別依執行事件之性質定
    之，例如就執行標的物為拍定、變賣或物之交付前即屬之（最高法院八十九年一
    月十一日八十九年度第一次民事庭會議決議、八十九年度臺抗字第九號裁定意旨
    參照）。
二、經查被上訴人請求返還租賃房屋暨給付相當租金之損害賠償事件，係屬民事訴訟
    法第四百二十七條第二項第一款所謂因房屋定期租賃涉訟，經原審判決被上訴人
    請求上訴人返還租賃房屋及每月連帶給付被上訴人相當租金之損害賠償七萬元部
    分勝訴，並依民事訴訟法第三百八十九條第一項第三款，就被上訴人勝訴部分，
    依職權宣告假執行，尚無不合，上訴人就假執行部分聲請上訴，自屬無理由。
三、第查上訴人於原審固未陳明願供擔保請求免為假執行，惟依民事訴訟法第四百五
    十五條之規定，仍得在提起上訴時，促請第二審法院為此宣告，並得聲請第二審
    法院就假執行之部分先為辯論及裁判。而上訴人陳明願供擔保請准免為假執行部
    分，經查被上訴人固就原判決第一項返還房屋及第二項已到期即九十年七月十六
    日至十月十六日相當租金之損害二十八萬元部分以本院九十年度民執公字第二一
    二七四號強制執行事件聲請假執行，並經本院於九十年十一月二十日以本院九十
    年度民執公字第二一二七四號函分別扣押上訴人丙○○在訴外人臺灣中小企業銀
    行土城分行、上訴人廖正在訴外人華南商業銀行板橋分行土城辦事處之存款債
    權，並訂九十一年三月七日執行原判決主文第一項返還房屋部分，惟查執行法院
    既僅核發扣押命令，尚未對債務人即上訴人實施強制其履行行為之收取令或移轉
    令，復未強制上訴人為返還房屋之履行行為，自屬民事訴訟法第三百九十二條所
    謂假執行程序實施前，上訴人聲請願供擔保請准免為假執行，經核於法並無不合
    。本院審酌被上訴人就上訴人因免為假執行所可能受之損害，應不逾原判決主文
    第一項所示之系爭房屋之價值三十四萬二千四百元（參被上訴人所提九十年房屋
    稅繳款書影本），及被上訴人就原判決主文第二項聲請強制執行之金額二十八萬
    元等情，酌定上訴人於假執行程序實施前，以六十二萬二千四百元為被上訴人預
    供擔保，得免為上開假執行。
四、據上論給，本件關於假執行之上訴為無理由，依民事訴訟法第四百三十六條之一
    第三項、第四百五十五條、第四百四十九條第一項、第四百六十三條、第三百九
    十二條，判決如主文。
中　　　華　　　民　　　國　　九十一　　年　　　二　　　月　　　七　　　日
                                      臺灣板橋地方法院民事第一庭
~B審判長法　官　許瑞助
~B　　　法　官　黃信滿
~B　　　法　官　周舒雁
右正本證明與原本無異
本判決不得上訴
中　　　華　　　民　　　國　　九十一　　年　　　二　　　月　　　七　　　日
~B　法院書記官　曹秋冬
